臺灣嘉義地方法院民事裁定　100年度簡聲抗字第3號
抗　告　人　張金伴
相　對　人　蔡榮展
上列當事人間停止強制執行事件，抗告人對於民國100年1月11日
本院嘉義簡易庭100年度嘉簡聲字第5號裁定提起抗告，本院裁定
如下：
    主  文
抗告駁回。
抗告程序費用新臺幣壹仟元由抗告人負擔。
    理  由
一、抗告意旨略以：本件本票裁定准許強制執行事件，業經鈞院
    發給確定證明書在案，其效力等同確定判決，抗告人自得以
    之為執行名義，聲請對相對人為強制執行。又相對人於民國
    84年1月21日簽發本票向抗告人調現，抗告人因臨時款額不
    足，乃向許姓鄰居借款轉交相對人，兩造間有消費借貸契約
    關係，且10餘年來從未中斷向相對人催討債務，相對人於訴
    狀亦坦承借款之事實。抗告人有強制執行之執行名義請求權
    ，相對人之主張無理由，原裁定應予廢棄等情。
二、按有提起異議之訴時，法院因必要情形，或依聲請定相當並
    確實之擔保，得為停止強制執行之裁定，強制執行法第18條
    第2項定有明文。依此規定，只須當事人提起異議之訴，在
    該異議之訴確定前，法院如認有必要，即得依職權為停止執
    行之裁定；其在當事人願供擔保，聲請停止強制執行時，法
    院亦非不得依其聲請，定相當並確實之擔保，為停止強制執
    行之裁定。至該異議之訴實體上有無理由，則非法院於裁定
    停止強制執行時應予審酌之事項（最高法院93年度臺抗字第
    723號裁定意旨可資參照）。
三、本件抗告人以本院84年度票字第441號本票准許強制執行裁
    定為執行名義，聲請強制執行相對人所有坐落嘉義縣鹿草鄉
    ○○○段松竹小段655地號土地之應有部分二分之一，於本
    院民事執行處以99年度司執字第28053號強制執行程序進行
    中，相對人以抗告人未交付借款且請求權罹於時效，已向本
    院提起債務人異議之訴為由，聲請原審裁定停止強制執行等
    情，經調取上開執行事件案卷核閱明確，並有相對人之債務
    人異議之訴起訴狀上本院收文章在卷可稽，依上揭規定，相
    對人聲請裁定停止執行，於法有據，原審認相對人聲請有理
    由，乃裁定准其聲請，並命其供擔保後，上開執行事件之執
    行程序於債務人異議之訴事件判決確定前應暫予停止，經核
    並無不合。抗告人上揭借貸關係存在及從未中斷向相對人催
    討債務等情，核係對於相對人所提異議之訴實體上有無理由
    之爭執事項，依上揭說明，非本院於裁定停止強制執行時所
    應審酌，抗告人據以提起抗告，為無理由，應予駁回。
四、據上論結，本件抗告為無理由，依強制執行法第30條之1，
    民事訴訟法第436條之1第3項、第495條之1第1項、第449條
    第1項、第95條、第78條，裁定如主文。
中    華    民    國   100    年    3     月    8     日
                  民事第三庭  審判長法  官  黃茂宏
                                    法  官  蘇雅慧
                                    法  官  陳端宜
以上正本係照原本作成。
本裁定不得再抗告。
中    華    民    國   100    年    3     月    8     日
                                    書記官  馬嘉蓮